臺灣彰化地方法院刑事判決　　　　　　　　　　　　　九十三年度訴字第六八四號
　　公　訴　人　臺灣彰化地方法院檢察署檢察官
　　被　　　告　乙○○
　　指定辯護人　本院公設辯護人　甲○○
右列被告因違反毒品危害防制條例案件，經檢察官提起公訴（九十三年度偵字第二九
四０號、第三七七三號），本院判決如左：
        主  文
乙○○共同連續販賣第壹級毒品，累犯，處有期徒刑拾年。
扣案之毒品海洛因臺包（驗餘淨重零點貳捌公克）沒收銷燬之；諾基亞牌行動電話壹
具沒收。
犯罪所得之財物新臺幣貳萬元沒收，如不能沒收時，以其財產抵償之。
        事  實
一、乙○○曾於民國九十年十二月間因恐嚇取財案件，經本院於九十一年十月十九日
    判處有期徒刑一年二月確定，入監執行後，於九十二年十一月十四日假釋出獄，
    假釋縮刑期間至九十三年一月十六日屆滿，未經撤銷，視為執行完畢。仍不知悔
    改，竟與姓名、年籍不詳綽號「阿財」、「阿文」之成年男子，共同基於意圖販
    賣第一級毒品海洛因以營利之概括犯意聯絡，自九十三年三月中旬某日起，至九
    十三年四月十日止之期間內，經由年籍不詳綽號「阿林」、「阿營」、「阿昌」
    之成年男子及吳奇樺、蕭健宏以電話撥打乙○○所有之門號000000000
    0號行動電話（裝置在其所有之諾基亞牌行動電話機），向其聯絡購買海洛因之
    情，再由其通知「阿財」、「阿文」備妥海洛因之方式，先後二十次，分別在彰
    化縣田中鎮○○路與復興路口之統一超商、田中鎮某地、二水鄉○地○道等地，
    以每包海洛因新臺幣（下同）一千元之代價，販賣予「阿林」、「阿營」、「阿
    昌」及合資購買之吳奇樺、蕭健宏等人，每次一包，並由乙○○負責交付毒品予
    吳奇樺、蕭健宏等人，並向其等收取一千元後，再將收取之販賣金額交回「阿財
    」、「阿文」，「阿財」、「阿文」則以提供海洛因供其施用為販賣毒品之代價
    。嗣乙○○於九十三年四月十日十四時二十三分許，在彰化縣田中鎮○○路○○
    路口之統一超商前賣予蕭健宏一包海洛因，而於收受蕭健宏所交付價金一千元，
    並將海洛因一包（驗餘淨重０．二八公克）交給蕭健宏時，為執行巡邏勤務之巡
    佐李金樹、警員張志堅、陳錫銘、陳啟明發現當場查獲，並扣得販賣所得一千元
    及其所有之諾基亞牌行動電話一具（門號為0000000000號）、第一級
    毒品海洛因一包等物。
三、案經彰化縣警察局田中分局報請臺灣彰化地方法院檢察署檢察官偵查起訴。
        理  由
一、右揭犯罪事實，業據被告於本院審理時坦承不諱，核與證人蕭健宏、吳奇樺、謝
    蓮德、李金樹、張志堅等人分別於警詢、偵查中之證述情節相符，並有被告所有
    使用之行動電話門號0000000000號之雙向通聯資料、現場照片、員警
    職務報告書、扣押筆錄、扣押物品目錄表附卷，及現金一千元及諾基亞牌行動電
    話（0000000000號）一支扣案可資佐證。又扣案之白色粉末經送請法
    務部調查局鑑定結果確為第一級毒品海洛因，有法務部調查局九十三年五月六日
    調科壹字第一四００一００九六號鑑定通知書一紙附卷可按，並有該包第一級毒
    品海洛因（驗餘淨重０．二八公克）扣案可資佐證，足徵被告之自白與事實相符
    。本件事證業已明確，被告犯行堪以認定。
二、被告將每一小包第一級毒品海洛因以一千元之代價，賣予綽號「阿林」、「阿營
    」、「阿昌」及吳奇樺、蕭健宏等人，其有基於營利之意圖而販入海洛因，應可
    認定。核其所為，係犯毒品危害防制條例第四條第一項之販賣第一級毒品罪。被
    告持有毒品海洛因之低度行為應為販賣之高度行為所吸收，不另論罪。被告與「
    阿財」、「阿文」就前開犯行，有犯意聯絡及行為分擔，為共同正犯。又被告先
    後多次販賣第一級毒品海洛因犯行，時間緊接，所犯又係構成要件相同之罪名，
    顯係基於概括犯意反覆為之，為連續犯，應依刑法第五十六條之規定論以一罪，
    本應加重其刑，惟販賣毒品之法定本刑死刑、無期徒刑，依法均不得加重。次查
    被告曾於九十年十二月間因恐嚇取財案件，經本院於九十一年十月十九日判處有
    期徒刑一年二月確定，入監執行後，於九十二年十一月十四日假釋出獄，假釋縮
    刑期間至九十三年一月十六日屆滿，未經撤銷，視為執行完畢，有臺灣高等法院
    被告全國前案紀錄表及臺灣彰化地方法院檢察署刑案資料查註紀錄表各一份在卷
    可憑，其於有期徒刑執行完畢後，五年內再犯有期徒刑以上之本罪，為累犯，本
    應依刑法第四十七條之規定遞加重其刑，惟販賣毒品之法定本刑死刑、無期徒刑
    ，依法均不得加重。另考量被告僅二十七歲，並坦承有施用毒品海洛因等情，其
    尿液亦呈嗎啡反應，有彰化縣衛生局九十三年四月十九日煙檢字第九三一０七五
    號煙毒尿液檢驗成績書附卷可稽，足見被告確有施用毒品惡習。又本件係因被告
    吸毒導致無法順利工作，為向「阿財」、「阿文」取得毒品施用，遂鋌而走險，
    受「阿財」、「阿文」之指揮販賣毒品營利，以換取毒品施用，追究其原因亦無
    非肇因於被告本身無法戒絕毒品而起，且其所販賣之毒品數量尚屬輕微，相對於
    長期大量販賣毒品予不特定人之大毒梟，被告對社會治安及國民健康所造成之危
    害尚屬較輕，被告雖因一時貪念罹犯重典，然刑罰除制裁之功能外，更寓有教育
    、感化之目的，本件被告犯罪情節不免有情輕法重之情形，雖科處法定最低刑度
    仍有過重之虞，尚堪認其犯罪情狀有值憫恕之處，爰依刑法第五十九條之規定酌
    減其刑。爰審酌被告明知毒品足以戕害人體之健康，竟為一已私慾，受「阿財」
    、「阿文」之指揮販賣毒品營利，及其犯罪動機、目的、手段、犯罪所生危害，
    參與販毒之程度，犯後坦承犯行之態度等一切情狀，量處如主文所示之刑，以示
    懲處。
三、又扣案之海洛因一包（驗餘淨重０．二八公克），屬第一級毒品，應依毒品危害
    防制條例第十八條第一項前段之規定沒收銷燬之；販賣毒品二十次之所得二萬元
    （包含扣案之一千元）雖有部分被告已將之交給共同被告「阿財」、「阿文」，
    惟不能證明業已花費而滅失，扣案之諾基亞牌行動電話一具為被告所有，供聯絡
    販毒所用之物，業據被告供明在卷，均應依毒品危害防制條例第十九條第一項之
    規定宣告沒收，犯罪所得部分，如不能沒收時，以其財產抵償之。至扣案之行動
    電話門號0000000000號ＳＩＭ晶片卡一枚，依國內電信公司定型化契
    約之約定，該晶片卡之所有權仍屬電信公司所有，申請人僅因承租門而取得使用
    權，既非屬被告及共同被告「阿財」、「阿文」，且非屬違禁物，核與沒收之要
    件不符，故不予宣告沒收；另檢察官認另一號碼為0000000000號行動
    電話亦為被告供作聯絡販賣毒品所用之物，然為被告所否認，並辯稱：該支行動
    電話僅係供其平常與友人聯絡之用，並未用於聯絡販毒事宜等語。經查，並無其
    他證據足以證明被告以上開電話聯絡販毒事宜，且該電話亦非屬違禁物，故亦不
    予宣告沒收，附此敘明。
據上論斷，應依刑事訴訟法第二百九十九條第一項前段，毒品危害防制條例第四條第
一項、第十八條第一項前段、第十九條第一項，刑法第十一條前段、第二十八條、第
五十六條、第四十七條、第五十九條，判決如主文。
本件經檢察官黃玉琪到庭執行職務。
中      華      民      國      九十三      年    八    月      十一    日
                                臺灣彰化地方法院刑事第一庭
                                    審判長法官  葉  榮  郎
                                    法      官  葛  永  輝
                                    法      官  陳  秋  錦
右正本證明與原本無異。
如不服本判決，應於判決送達後十日內，向本院提出上訴狀（須附繕本）。
                                    法院書記官  于  淑  真
中      華      民      國      九十三      年    八    月      十一    日
毒品危害防制條例第四條第一項：
製造、運輸、販賣第一級毒品者，處死刑或無期徒刑；處無期徒刑者，得
併科新臺幣一千萬元以下罰金。
製造、運輸、販賣第二級毒品者，處無期徒刑或七年以上有期徒刑，得併
科新臺幣七百萬元以下罰金。
製造、運輸、販賣第三級毒品者，處五年以上有期徒刑，得併科新臺幣五
百萬元以下罰金。
製造、運輸、販賣第四級毒品者，處三年以上十年以下有期徒刑，得併科
新臺幣三百萬元以下罰金。
製造、運輸、販賣專供製造或施用毒品之器具者，處一年以上七年以下有
期徒刑，得併科新臺幣一百萬元以下罰金。
前五項之未遂犯罰之。
毒品危害防制條例第十八條
查獲之第一、二級毒品及專供製造或施用第一、二級毒品之器具，不問屬
於犯人與否，均沒收銷燬之；查獲之第三、四級毒品及製造或施用毒品之
器具，無正當理由而擅自持有者，均沒入銷燬之。但合於醫藥、研究或訓
練之用者，得不予銷燬。
前項合於醫藥、研究或訓練用毒品或器具之管理辦法，由法務部會同行政
院衛生署定之。
毒品危害防制條例第十九條
犯第四條至第九條、第十二條、第十三條或第十四條第一項、第二項之罪
者，其供犯罪所用或因犯罪所得之財物，均沒收之，如全部或一部不能沒
收時，追徵其價額或以其財產抵償之。
為保全前項價額之追徵或以財產抵償，得於必要範圍內扣押其財產。
犯第四條之罪所使用之水、陸、空交通工具沒收之。
